臺灣高等法院交通事件裁定　　　　　　　　　　　　九十一年度交抗字第八八號
　　抗　告　人
　　即受處分人　甲○○
右抗告人因違反道路交通管理處罰條例案件，不服臺灣臺北地方法院中華民國九十一
年九月二日九十一年度交聲字第二二二號裁定，提起抗告，本院裁定如左：
    主  文
抗告駁回。
    理  由
一、按汽車在交岔路口、公共汽車招呼站十公尺內、消防栓、消防車出入口五公尺內
    不得臨時停車，禁止臨時停車處所不得停車，道路交通安全規則第一百十一條第
    二款、第一百十二條第一項第一款分別定有明文。汽車駕駛人在禁止臨時停車處
    所停車，處新台幣六百元以上一千二百元以下罰鍰，為道路交通管理處罰條例第
    五十六條第一項第一款所明定。
二、原裁定意旨略以：抗告人即受處分人甲○○於民國九十年十月二十三日下午三時
    十一分許，在位於交岔路口十公尺內之台北市○○○路二三八巷四號前，停放車
    牌號碼ＣＫ─八九二０自用小客車，經警拍照舉發等情，有台北市政府警察局北
    市警交大字第ＡＢ0000000號舉發違反道路交通管理事件通知單及現場相
    片在卷可參。依現場相片所示，抗告人停放車輛處所，確實位於交岔路口兩側。
    雖抗告人辯稱：巷道內停放車輛並不影響交通等語。然查，巷內停車固不影響交
    通流量，但在巷道交岔路口停車卻妨礙往來該交岔路口之車輛及行人視線，無法
    及早辨視交岔路口交通情形，影響用路人安全。禁止臨時停車規定，抗告人有遵
    守之義務。抗告人所辯，並不足取。原處分機關依道路交通管理處罰條例第五十
    六條第一項第一款規定，處罰鍰新台幣九百元，核無不當。抗告人所為聲明異議
    ，顯無理由，應予駁回等語。
三、抗告意旨略以：伊停車處所並無禁止臨時停車標誌，且同一巷口，左邊有繪製紅
    線標誌，右邊則無。人民在無紅線標誌道路停車，為普遍之認知，原法院以千遍
    一律之理由，駁回抗告，抗告人不服。請求法院准許抗告人當面陳述，或實地勘
    查，方行審查抗告有無理由等語。
四、經查，汽車在交岔路口十公尺內不得臨時停車，為道路交通安全規則第一百十一
    條第二款所明定。且同條項第三款復規定設有禁止臨時停車標誌、標線處所不得
    臨時停車。相互對照可知，交岔路口十公尺內不得臨時停車，不必同時設有禁止
    臨時停車標誌、標線。換言之，在交岔路口十公尺內，縱然未設有禁止臨時停車
    標誌、標線，仍屬禁止臨時停車處所。而人民有知法之義務，抗告人不能以不知
    禁止臨時停車規定，而據以免責。次查，抗告人違規事實明確，法院即無傳訊抗
    告人說明，或前往現場勘驗必要。抗告人所辯，並不可採。原裁定駁回抗告人之
    異議，核無不合。抗告人仍執前詞，指摘原裁定不當，提起抗告，核無理由，應
    予駁回。
五、據上論結，應依道路交通案件處理辦法第二十六條，刑事訴訟法第四百十二條，
    裁定如主文。
中      華      民      國      九十一    年      十    月      二十五  日
                              臺灣高等法院交通法庭
                                  審判長法  官  葉  麗  霞
                                        法  官  范  清  銘
                                        法  官  李  錦  樑
右正本證明與原本無異。
不得再抗告。
                                        書記官  郭  台  發
中      華      民      國      九十一    年      十    月      三十    日
